【裁判字號】    89,交易,447
【裁判日期】    891006
【裁判案由】    公共危險
【裁判全文】
臺灣板橋地方法院刑事判決                        八十九年度交易字第四四七號
    公  訴  人  臺灣板橋地方法院檢察署檢察官
    被      告  甲○○
右列被告因公共危險案件，經檢察官提起公訴（八十九年度偵字第一五二五二號），
本院判決如左：
    主  文
甲○○服用酒類，不能安全駕駛動力交通工具而駕駛，處有期徒刑參月，如易科罰金
，以參佰元折算壹日。
    事  實
一、甲○○於民國八十九年七月十日二十時至翌日零時許，在台北市○○路某ＫＴＶ
    內飲用一瓶啤酒，並已達於不能安全駕駛動力交通工具之狀態，竟猶於同年七月
    十一日零時三十分許，駕駛車牌號碼ＡＬ─四二七八號自用小客貨車動力交通工
    具，自台北市○○路駛上國道一號高速公路，於同日零時五十五分許，行經國道
    一號高速公路三十公里加二百公尺南向車道時，因以時速高達一百二十八公里速
    度行駛，為警發現而欲攔停舉發，甲○○突然減速，又忽左忽右行駛，經警再度
    攔停後查獲，並當場測得甲○○呼氣酒精濃度高達每公升０．七五毫克。
二、案經內政部警政署國道公路警察局第一警察隊報請台灣板橋地方法院檢察署檢察
    官偵查起訴。
    理  由
一、訊據被告甲○○固不否認於右揭時地酒後駕車之事實，惟矢口否認有何公共危險
    犯行，辯稱：伊自認仍能安全駕駛云云。惟查，被告甲○○於國道一號高速公路
    酒後以時速高達一百二十八公里速度行駛，經警發現欲攔停舉發時，甲○○突然
    減速，並忽左忽右行駛，已由被告於警訊時供明（見被告甲○○之警訊筆錄），
    且於攔停後，經警對被告作酒精測試結果，其酒精測試值高達每公升零點七五毫
    克，有酒精測試值一紙在卷足徵，並為被告甲○○於警訊、偵查及本院審理時所
    是認。按刑法第一百八十五條之三規定所謂「不能安全駕駛」，係抽象危險犯，
    並不以發生具體危險為必要，對於吐氣已達每公升０．五五毫克（０．五五ＭＧ
    ／Ｌ）以上，肇事率為一般正常人之十倍，認為已達不能安全駕車之標準，此業
    經法務部八十八年五月十八日法八八檢字第００一六六九號函告週知。另被告甲
    ○○當時有對員警指揮及交通號誌無反應或遲緩，駕駛判斷力顯然欠佳，命
    甲○○作直線測試、平衡動作，其腳步不穩、手腳顫抖，顯無法正常駕駛，查
    獲後，甲○○出入車門困難、劃定直線無法正常行走，顯無正常操控駕駛，查
    獲、測試過或訊問過程，甲○○語無倫次、含糊不清、意識模糊反應遲鈍，注意
    力無法集中，查獲、測試、訊問過程，甲○○有多話情形，查獲、測試或訊
    問過程，甲○○有昏睡叫喚不醒情事，亦有國道公路警察局第一警察隊刑法第一
    百八十五條之三案件測試觀察記錄表一紙在卷足徵。依上調查結果，顯見被告當
    時確實已無法安全駕駛，其猶辯稱尚能安全駕駛云云，顯純為事後卸責之詞，毫
    無可採。本件事證明確，被告犯行堪以認定。
二、核被告甲○○所為，係犯刑法第一百八十五條之三服用酒類不能安全駕駛動力交
    通工具而駕駛罪。爰審酌酒精成分對人之意識能力具有不良影響，超量飲酒後會
    導致對週遭事務之辨識及反應能力較平常狀況薄弱，因而酒後駕車在道路上行駛
    ，對一般往來之公眾及駕駛人自身皆具有高度危險性，被告明知上情，既漠視自
    己安危，更枉顧公眾行之安全，於服用酒類，酒後呼氣酒精濃度高達每公升０．
    七五毫克，已處於不能安全駕駛動力交通工具之狀態，猶駕駛車輛，犯後復矢口
    否認，態度非佳等一切情狀，量處如主文所示之刑，並諭知易科罰金之折算標準
    ，以示懲儆。
據上論斷，應依刑事訴訟法第二百九十九條第一項前段，刑法第一百八十五條之三、
第四十一條、罰金罰鍰提高標準條例第二條，判決如主文。
本案經檢察官蔡顯鑫到庭執行職務
中      華      民      國    八十九    年      十      月      六      日
                                      臺灣板橋地方法院交通法庭
                                          法  官  陳  翠  琪
右正本證明與原本無異。
如不服本判決，應於判決送達後十日內，向本院提出上訴狀。
                                          書記官  曹  秋  冬
中      華      民      國    八十九    年      十      月      九      日
附錄本案論罪科刑法條全文
刑法第一百八十五條之三
服用毒品、麻醉藥品、酒類或其他相類之物，不能安全駕駛動力交通工具而駕駛者，
處一年以下有期徒刑、拘役或三萬元以下罰金。


司法院資訊處製作；財團法人民間司法改革基金會備份。
